【裁判字號】    90,訴,1604
【裁判日期】    901109
【裁判案由】    毒品危害防制條例
【裁判全文】
臺灣桃園地方法院刑事判決                          九十年度訴字第一六四號
    公  訴  人  臺灣桃園地方法院檢察署檢察官
    被      告  甲○○
右列被告因違反毒品危害防制條例案件，經檢察官提起公訴（九十年度毒偵字第二七
０五號），本院判決如左：
    主  文
甲○○施用第壹級毒品，累犯，處有期徒刑柒月。扣案之第壹級毒品海洛因驗餘淨重
零點陸參公克，沒收銷燬之；扣案之吸食器貳組、注射針筒壹支、分裝袋壹袋均沒收
。
    事  實
一、甲○○前曾於民國八十五年間，因犯麻藥案件，經本院以八十五年度易字第六一
    五號判決判處有期徒刑三月確定，而於八十六年一月十六日縮刑執行完畢。其另
    曾因施用第二級毒品安非他命案件，經本院以八十九年度毒聲字第七０九六號裁
    定送觀察、勒戒後，認無繼續施用毒品之傾向，而於八十九年十一月二十四日經
    臺灣桃園地方法院檢察署以八十九年度毒偵字第五九四五號不起訴處分確定。竟
  不知悔改，復於五年內之九十年七月十日某時，在其當時位於桃園縣桃園市○○
    路五十七巷十號三樓住處，施用第一級毒品海洛因一次，嗣於九十年七月十三日
    ，為警在上址搜索時當場查獲甲○○、葉世超（由檢察官另案偵辦）及高淑娟，
    並扣得甲○○所有之海洛因驗餘淨重０‧六三公克（包裝重零點四一公克），及
    甲○○所有供施用第一級毒品海洛因之吸食器二組、注射針筒一支及分裝袋一袋
    。甲○○經本院於九十年七月十四日以九十年度毒聲字第三０四三號裁定送觀察
    、勒戒後，認有繼續施用毒品之傾向，復經本院於九十年八月七日以九十年度毒
    聲字第三三四五號裁定令入戒治處所施以強制戒治一年，現執行強制戒治中。
二、案經桃園縣警察局桃園分局報告臺灣桃園地方法院檢察署檢察官偵查起訴。
    理  由
一、右揭犯罪事實，業據被告甲○○於警訊至本院審理時均坦承不諱；又經警將被告
    於九十年七月十三日於警局所採集之尿液送驗結果，呈嗎啡陽性反應，有桃園縣
    衛生局九十年八月八日不法藥物尿液檢定書乙紙附於偵查卷第四十五頁可稽，而
    扣案之白色粉末二包，經警送法務部調查局鑑定結果，均檢出第一級第六項毒品
    海洛因成分，合計淨重０‧六三公克（有該局九十年八月一日（９０）陸（一）
    00000000號鑑定通知書乙紙附於偵查卷第四十三頁可稽，是並有扣案之
    海洛因淨重０‧六三公克扣案可資佐證，此外，另有被告所有供其方便施用第一
    級毒品海洛因所用之吸食器二組、注射針筒一支及分裝袋一袋在案足供證明。而
    被告前因施用毒品案件，經裁定送觀察、勒戒後，認無繼續施用毒品傾向，經臺
    灣桃園地方法院檢察署檢察官不起訴處分確定後，被告復於五年內再犯毒品危害
    防制條例第十條之罪，經本院以九十年度毒聲字第三０四三號裁定觀察、勒戒後
    ，認有繼續施用毒品之傾向，復經本院以九十年度毒聲字第三三四五號裁定令入
    戒治處所施以強制戒治，有臺灣高等法院被告全國前案紀錄表、本院二裁定、臺
    灣桃園看守所附設勒戒處所九十年七月二十六日桃所澄衛勒字第００八四四號函
    送之有無繼續施用毒品傾向證明書附卷可參（分別附於本院卷、偵查卷第二十九
    頁、第四十頁、第三十五頁至第三十六頁參照），本件事證明確，被告犯行洵堪
    認定，應依法論科。
二、核被告所為，係犯毒品危害防制條例第十條第一項之施用第一級毒品罪。被告於
    施用上開毒品時，非法持有第一級毒品海洛因，其持有之低度行為應被施用之高
    度行為所吸收，不另論其非法持有毒品之罪。另被告前曾因如事實欄所載之犯罪
    科刑情形並經執行完畢，此有臺灣高等法院被告全國前案紀錄表在卷可按，其於
    五年內再犯本件有期徒刑以上之罪，為累犯，應依刑法第四十七條之規定，加重
    其刑。爰審酌被告前因施用毒品經不起訴處分確定後，仍不知悔改、警惕，猶繼
    續施用毒品，惟其施用毒品係自戕行為，尚無危害他人，且犯後已坦承犯行，犯
    後態度良好等一切情狀，核情量處如主文所示之刑。
三、至扣案之第一級毒品海洛因驗餘淨重０‧六三公克係查獲之毒品，爰依毒品危害
    防制條例第十八條第一項前段規定，沒收銷燬之；又扣案之吸食器二組、注射針
    筒一支、分裝袋一袋，均非「專供」被告施用毒品所用之器具，自無法依同條例
    第十八條第一項前段規定宣告沒收銷燬之，惟上開物品既係被告所有，復為供施
    用第一級毒品犯罪所用之物，業據被告供承在卷，爰依刑法第三十八條第一項第
    二款規定，宣告沒收。
據上論斷，應依刑事訴訟法第二百九十九條第一項前段，毒品危害防制條例第十條第
一項、第二十條第三項、第十八條第一項前段，刑法第十一條、第四十七條、第三十
八條第一項第二款，判決如主文。
本案經檢察官郭靜文到庭執行職務
中      華      民      國    九十      年     十一     月      九      日
                                  臺灣桃園地方法院刑事第六庭
                                      審判長法  官  孫 惠 琳
                                            法  官  黃 永 定
                                            法  官  簡 婉 倫
右正本證明與原本無異。
如不服本判決，應於判決送達後十日內向本院提出上訴狀( 應附繕本 )，上訴於
臺灣高等法院。
                                            書記官  王 泰 元
中      華      民      國    九十      年     十一     月     十四     日
附錄本案論罪科刑依據法條：
毒品危害防制條例第十條
施用第一級毒品者，處六月以上五年以下有期徒刑。
施用第二級毒品者，處三年以下有期徒刑。


司法院資訊處製作；財團法人民間司法改革基金會備份。
